

#### CONTACT

kamilgrenda@icloud.com

06 65 72 23 09

<u>Linkedin</u>

Mobilité: Ile de France

#### **COMPETENCES**

- Html5 / Css3
- JavaScript
- JQuery
- Bootstrap
- MongoDB: SGBD No SQL JSON
- NodeJS

#### **LANGUES**

Anglais: courant

 Allemand: avancé et professionnel

### **CE QUE J'AIME**

#### **NOUVELLES TECHNOLOGIES**

• Jeux Vidéo, Smartphones

#### **SPORT**

 Pratique de basketball et de cyclisme

# KAMIL GRENDA

### DÉVELOPPEUR FULL STACK

#### **RESUME**

Vous recherchez un développeur pour vous accompagner dans votre projet de conception de sites et applications web?

Je serais ravi de rejoindre votre équipe afin d'apporter mon sens du détail et ma créativité. Je suis une personne curieuse qui ne souhaite qu'exploiter tout mon potentiel.

Rencontrons-nous!

#### **FORMATION**

### DÉVELOPPEUR FULL STACK JAVASCRIPT - IFOCOP PARIS 11 DIPLOME RNCP NIVEAU 6 : (BAC+3/4)

- Développement d'un site web Front-End et Back-End
- · Création d'appli web et mobile
- Optimisation et management d'un projet web

Contact: Fabienne THIRY - fthiry@ifocop.fr - 01 40 21 83 78

#### BTS COMMERCE INTERNATIONAL

• 2007 - Saint Germain en Laye

#### **EXPERIENCES**

# ACHETEUR INDUSTRIEL | 2017-2020 | SEGULA - CLIENT RENAULT GUYANCOURT

- Achat de pièces automobiles pour le centre de réalisation des prototypes.
- Budget annuel de 30 millions d'euros, 20 projets mensuels.
- Analyse et consolidation des besoins avec les équipes projet et logistique: 50-100 commandes par jour.
- Utilisation de SAP et macros Excel.

#### APPROVISIONNEUR | 2012-2017 | QUIMDIS LEVALLOIS-PERRET

- Achat et importation de matières premières au sein d'une équipe de 8 personnes.
- Mise en relation avec différents intervenants: transporteurs, entrepôts, fournisseurs, clients.
- Analyse des documents techniques pour vérification de la conformité de la marchandise selon les spécifications clients.

# TECHNICIEN INFORMATIQUE | 2011-2012 | FUJITSU - CLIENT MERCEDES BENZ FRANCE - ROCQUENCOURT

 Résolution de 900 incidents informatiques par mois: réseau, base de données.